# 请教境外经营实体报表折算问题

提问人：yelang314 时间：2017-05-07 11:51:55
我公司为国内公司，人民币为记账本位币。 2016 年在美国设立了一家公司A, 然后让A收购一家欧洲公司B。按照会计准则对外币报表的要求： 1 ．资产负债表中的资产和负债项目，采用资产负债表日的即期汇率折算，所有者权益项目除“未分配利润”项目外，其他项目采用发生时的即期汇率折算。A公司账面长期投资科目余额按照资产负债表日每月都会变动，B公司实收资本科目不会发生变动，假如不考虑其他因素，在合并报表中如何抵消两家公司因此产生的差异，谢谢！

回答人：chenyiwei
该差额（后续每期汇率变动导致）应在合并报表层面作为“其他综合收益——外币报表折算差额”。日后处置该B公司并丧失控制权时，可以将累计的该项其他综合收益转入处置当期的合并报表层面投资收益。

提问人：yelang314 时间：2017-05-07 15:22:59
谢谢版主的指点，有关境外经营实体的并表及转换，请问有什么书籍、资料、培训推荐？

回答人：chenyiwei
建议参考外币折算和合并报表准则及其指南、讲解，以及四大在IFRS框架内出的相关书籍，如EY的International GAAP等。